臺灣高等法院臺中分院刑事判決　　　　 96年度上易字第987號
上　訴　人
即　被　告　丙○○
上列上訴人因竊盜案件，不服臺灣臺中地方法院 96年度易字第
970號中華民國96年3月8日第一審判決（起訴案號：臺灣臺中地
方法院檢察署96年度速偵字第651號），提起上訴，本院判決如
下：
    主  文
原判決撤銷。
丙○○所犯竊盜罪及攜帶兇器竊盜罪二罪，各處如附表所示之刑
，並均減刑如附表所示。應執行有期徒刑伍月，如易科罰金，以
新臺幣壹仟元折算壹日，扣案鑰匙壹把，沒收。
    事  實
一、丙○○意圖為自己不法之所有，於民國95年10月24日23時20
    分許，在臺中市○區○○○路1段296號前，持其所有之鑰匙
     1把，竊取甲○○所使用，車主登記名義人為博士企業社之
    牌照號碼7Q-5726號自小客車1輛（約值新台幣，下同，20萬
    元）；又意圖為自己不法之所有，於95年11月 2日23時20分
    許，攜帶客觀上足以對人之生命、身體、安全構成威脅，具
    有危險性之兇器扳手 1把（丙○○已丟棄於台中市旱溪河內
    ，未據扣案）至臺中縣大里市○○路43號旁，持該扳手拆卸
    丁○○所有，以螺絲固定於汽車前後兩端之牌號 9Q-5821號
    車牌2面，而竊取得逞，並將該2面車牌懸掛於上開所竊之自
    小客車上，而牌號7Q-5726號之車牌2面連同上開行竊車牌所
    用之扳手則丟棄於台中市旱溪河內，未據扣案。嗣於96年 1
    月30日13時31分許，在臺中市○○路與興中街口，為員警當
    場查獲，並當場扣得上開贓車及懸掛於該車上之牌號9Q-582
    1號車牌2面及鑰匙1把，而查悉上情。
二、案經甲○○、丁○○訴由臺中市警察局第一分局報請臺灣臺
    中地方法院檢察署檢察官偵查起訴。
    理  由
一、上訴人即被告丙○○於本院審理時，未到庭陳述，惟查上開
    犯罪事實，迭據被告於警詢及檢察官偵查中暨原審審理坦承
    不諱，經核與告訴人甲○○、丁○○於警詢證述失竊情節大
    致相符，並有卷附贓物認領保管單 2紙、車輛車牌失竊作業
    －查獲車牌認可資料表、車輛車牌失竊作業－查獲車輛認可
    資料表、現場圖各1紙及查獲當場照片4張足憑，及為警查扣
    之被告所有，持以竊取汽車之鑰匙 1把可證。又查被告供稱
    ：其係以扳手竊取該號牌乙節，雖因該扳手已據其棄置，而
    未經警查扣為證，但丁○○所失竊之上開汽車號牌係以螺絲
    固定於汽車上，已據其陳明在卷，衡之事理，非藉由器具即
    無從拆卸竊取。綜上事證情況，足認被告自白與事實相符，
    被告犯行，足以認定，自應依法論科。
二、按刑法第321條第1項第 3款攜帶兇器竊盜罪，係以行為人攜
    帶兇器竊盜為其加重條件，此所謂兇器，其種類並無限制，
    凡客觀上足對人之生命、身體、安全構成威脅，具有危險性
    之兇器均屬之，且祇須行竊時攜帶此種具有危險性之兇器為
    已足，並不以攜帶之初有行兇之意圖為必要（最高法院79年
    臺上字第5253號判例要旨參照）。查一般之扳手均為金屬材
    質，質地堅硬，自屬兇器無疑。核被告上開竊取汽車及汽車
    號牌之行為，分別係犯刑法第32條第 1項之竊盜罪及同法第
    321條第1項第3款之攜帶兇器加重竊盜罪。被告所犯上開2罪
    間，犯意各別，行為互殊，應分論併罰。原審認被告罪證明
    確，予以論罪科刑，固非無見，惟中華民國九十六年罪犯減
    刑條例，已據立法院96年 6月15日制定，並經總統公布生效
    ，於96年7月16日施行在案，被告犯罪時間在中華民國96年4
    月24日以前，所犯為刑法第320條第1項及第321條第 1項第2
    款之罪，二罪所宣告之刑，均未逾有期徒刑1年6月，合於該
    減刑條例第3條第1項第15款之減刑要件，原審未及審酌予以
    減其宣告刑，自有未洽。是以被告上訴指摘原判決不當，自
    非無理由，應由本院撤銷改判。另按由被告上訴者，第二審
    法院除因原審判決適用法條不當而撤銷之者外，不得諭知較
    重於第一審判決之刑，本案原審判決固不及適用上開減刑條
    例，而有所不當，惟此乃利於被告之規定，原審判決既無其
    他適用法條不當之情形，參酌刑事訴訟法第 370條規定之旨
    趣，自不允量處較重於原審判決之刑期。爰審酌被告素行、
    犯罪之動機、目的、手段、其竊得汽車號牌 2牌價值非鉅，
    而該輛自用小客車約值20萬元，亦據告訴人甲○○陳明在卷
    (見偵查卷第11頁)，暨被告犯後自警詢迄於原審審理時均坦
    承示悔，且已與被害人丁○○達成民事和解（和解書見原審
    卷第21頁），犯後態度尚稱良好等等一切情狀，所犯二罪分
    別量處如附表所示之刑，並依中華民國九十六年罪犯減刑條
    例第2條第1項第 3款規定，予以減刑二分之一，並定其應執
    行之刑及諭知易科罰金之折算標準。扣案之鑰匙 1把為被告
    所有，供行竊上開自小客車所用之物，業據被告自承在卷，
    爰依刑法第38條第1項第2款之規定宣告沒收；至被告所有，
    用以行竊號牌之扳手 1把，業經被告丟棄，已據其供明在卷
    ，堪認屬實，既未扣案，亦無證據證明仍存在，因非屬義務
    沒收之物，為免將來執行困難，爰不為沒收之諭知。
三、被告經合法傳喚無正當理由不到庭，爰不待其陳述，逕行判
    決。
據上論斷，應依刑事訴訟法第371條、第369條第1項前段、第364
條、第299條第1項前段，刑法第320條第1項、第321條第1項第3
款、第41條第1項前段、第51條第5款、第38條第1項第2款，刑法
施行法第1條之1第1項、第2項前段，中華民國九十六年罪犯減刑
條例第2條第1項第3款、第7條、第9條，判決如主文。
本案經檢察官乙○○到庭執行職務。
中　　華　　民　　國　　96　　年　　8 　　月　　24　　日
            刑事第三庭  審判長法　官  王  增  瑜
                              法　官  廖  柏  基
                              法　官  蔡  紹  良
上列正本證明與原本無異。
不得上訴。
                              書記官  許  麗  花
中　　華　　民　　國　　96　　年　　8　　 月　　29　　日
附錄本案論罪法條全文：
中華民國刑法第320條（普通竊盜罪、竊佔罪）
意圖為自己或第三人不法之所有，而竊取他人之動產者，為竊盜
罪，處5年以下有期徒刑、拘役或5百元以下罰金。
意圖為自己或第三人不法之利益，而竊佔他人之不動產者，依前
項之規定處斷。
前二項之未遂犯罰之。
中華民國刑法第321條第3款（加重竊盜罪）
犯竊盜罪而有左列情形之一者，處6月以上、5年以下有期徒刑：
三  攜帶兇器而犯之者。
附表：
┌──┬───────────┬────────────┬─────┐
│編號│罪名及宣告之刑期      │宣告刑減刑後之刑期      │備      註│
├──┼───────────┼────────────┼─────┤
│1   │竊盜，處有期徒刑伍月，│減為有期徒刑貳月又拾伍日│          │
│    │扣案鑰匙壹把，沒收。  │，如易科罰金，以新臺幣壹│          │
│    │                      │仟元折算壹日，扣案鑰匙壹│          │
│    │                      │把，沒收。              │          │
├──┼───────────┼────────────┼─────┤
│2   │攜帶兇器竊盜，處有期徒│減為有期徒刑月又拾伍日│          │
│    │刑柒月。              │，如易科罰金，以新臺幣壹│          │
│    │                      │仟元折算壹日。          │          │
└──┴───────────┴────────────┴─────┘
